【裁判字號】    97,訴,1884
【裁判日期】    971211
【裁判案由】    毒品危害防制條例
【裁判全文】
臺灣臺北地方法院刑事判決              97年度訴字第1884號
公  訴  人  臺灣臺北地方法院檢察署檢察官
被      告  甲○○
上列被告因違反毒品危害防制條例案件，經檢察官提起公訴（97
年度毒偵字第2359號、第2701號），嗣於本院準備程序中，被告
就起訴事實為有罪之陳述，經本院合議庭裁定由受命法官獨任進
行簡式審判程序，判決如下：
    主      文
甲○○施用第一級毒品，共貳罪，均累犯，各處有期徒刑拾月，
應執行有期徒刑壹年陸月。扣案海洛因（驗餘淨重零點零柒玖玖
公克）沒收銷燬，包裝上開毒品之包裝袋壹個沒收。
    事      實
一、甲○○前因施用第一級毒品海洛因案件，經本院以89年度毒
    聲字第2195號裁定送觀察、勒戒後，因有繼續施用毒品之傾
    向，經本院以89年度毒聲字第2506號裁定送強制戒治，嗣因
    已無繼續戒治之必要，而經本院以90年度毒聲字第608號裁
    定停止戒治，所餘戒治期間付保護管束，於民國90年10月3
    日保護管束期滿執行完畢，並經臺灣臺北地方法院檢察署檢
    察官以90年度戒毒偵字第244號為不起訴處分。再因施用第
    一級毒品海洛因案件，先經本院以93年度訴字第1689號判處
    有期徒刑8月，經臺灣高等法院及最高法院駁回上訴確定，
    復經本院以94年度訴字第1825號判處有期徒刑10月確定，上
    開二罪經送監執行結果，於96年4月15日縮刑期滿執行完畢
    出監。詎甲○○仍不知悔改，基於施用第一級毒品海洛因之
    犯意，於民國97年5月11日下午3時36分許因涉嫌竊盜案為警
    查獲後採尿前回溯26小時內之某日、時，在其臺北市○○區
    ○○街50號5樓之23住處，以將海洛因放入菸捲內燒烤吸食
    之方式，施用第一級毒品海洛因1次；復另基於施用第一級
    毒品之犯意，於同年8月4日上午9時許，在同上錦州街住處
    ，以相同方式施用第一級毒品海洛因1次，嗣於同年8月5日
    上午9時15分許，因行跡可疑，為警在臺北市中山區○○○
    路45巷5弄11號前攔查，並扣得其所有第一級毒品海洛因1包
    （驗餘淨重0.0799公克），經警方採集其尿液送驗，發現呈
    現鴉片類藥物陽性反應，始悉上情。
二、案經臺北市政府警察局中山分局移送臺灣臺北地方法院檢察
    署檢察官偵查起訴，嗣於本院準備程序中，甲○○就被訴事
    實為有罪之陳述，經告以簡式審判之要旨，並聽取當事人之
    意見後，本院合議庭裁定以簡式審判程序審理。
    理      由
一、訊據被告甲○○對於上開犯罪事實均坦承不諱（見本院卷第
    46頁背面），而被告97年5月11日、同年8月5日為警查獲後
    排放採集之尿液，其送驗結果均呈現嗎啡及可待因類藥物陽
    性反應，有臺灣尖端先進生技醫藥股份有限公司97年5月22
    日、97年8月15日濫用藥物檢驗報告各1紙在卷可稽（見97年
    度毒偵第2359號卷第9頁、97年度毒偵第2701號卷第41頁）
    ；此外，復有扣案白色粉末1袋可證，該白色粉末經送驗結
    果，檢出第一級毒品海洛因成分（驗餘淨重0.0799公克），
    亦有交通部民用航空局航空醫務中心97年8月25日航藥鑑字
    第0974356號毒品鑑定書附卷可參（見97年度毒偵卷第2701
    號卷第47頁），足證被告上開自白與事實相符。
二、查被告前因施用毒品，經本院以89年度毒聲字第2195號裁定
    送觀察、勒戒後，因有繼續施用毒品之傾向，經本院以89年
    度毒聲字第2506號裁定送強制戒治，嗣已無繼續戒治之必要
    ，而經本院以90年度毒聲字第608號裁定停止戒治，所餘戒
    治期間付保護管束，於90年10月3日保護管束期滿執行完畢
    ，並經臺灣臺北地方法院檢察署檢察官以90年度戒毒偵字第
    244號為不起訴處分；又因施用第一級毒品海洛因案件，先
    經本院以93年度訴字第1689號判處有期徒刑8月，經臺灣高
    等法院及最高法院駁回上訴確定，復經本院以94年度訴字第
    1825號判處有期徒刑10月確定等情，有臺灣高等法院被告前
    案紀錄表在卷可按，被告於本件上開時地再次施用第一級毒
    品之行為，屬多次犯施用毒品罪之情形，本件自應依法追訴
    審判無訛。本件事證明確，被告犯行堪以認定，應依法論科
    。
三、按海洛因係毒品危害防制條例第2條第2項第1款所規定之第
    一級毒品。核被告二次犯行，均係犯毒品危害防條例第10條
    第1項之施用第一級毒品罪。被告於97年8月4日上午9時許施
    用第一級毒品海洛因前、後持有該毒品之低度行為，為其施
    用之高度行為所吸收，均不另論罪。被告所犯上開二罪，犯
    意各別，行為互殊，應分論併罰。查被告前因施用第一級毒
    品海洛因案件，先經本院以93年度訴字第1689號判處有期徒
    刑8月，經臺灣高等法院及最高法院駁回上訴確定，復經本
    院以94年度訴字第1825號判處有期徒刑10月確定，上開二罪
    經送監執行結果，於96年4月15日縮刑期滿執行完畢出監，
    有臺灣高等法院被告前案紀錄表在卷可按，其受有期徒刑執
    行完畢後，5年內故意再犯本件有期徒刑以上之罪，為累犯
    ，應依刑法第47條第1項規定加重其刑。爰審酌被告前經觀
    察勒戒、強制戒治之矯治處遇及科刑處分後，仍不知戒除毒
    癮，復繼續沾染毒品惡習，其施用毒品行為對於自身及社會
    足以產生一定程度危害，惟主要係戕害自身，並未直接積極
    損害他人之利益，暨犯後坦承犯行、態度尚可等一切情狀，
    就所犯二罪各量處如主文所示之刑，並定其應執行之刑。
四、扣案之第一級毒品海洛因（驗餘淨重0.0799公克），應依毒
    品危害防制條例第18條第1項前段之規定宣告沒收銷燬；包
    裝上開毒品之包裝袋1個，係用於包裹毒品，防其裸露、溢
    出及潮溼，並便於攜帶，自屬供被告施用第一級毒品所用之
    物，且該包裝袋連同袋內盛裝之毒品均屬被告所有之物，此
    據被告供承在卷（見本院卷第46頁背面），爰依刑法第38條
    第1項第2款規定，就該包裝袋1個併予宣告沒收。
據上論斷，應依刑事訴訟法第273條之1第1項、第299條第1項前
段，毒品危害防制條例第10條第1項、第18條第1項前段，刑法第
11條前段、第47條第1項、第51條第5款、第38條第1項第2款，判
決如主文。
本案經檢察官申心蓓到庭執行職務
中    華    民    國    97    年    12    月    11    日
                  刑事第十一庭    法  官  林庚棟
以上正本證明與原本無異。
如不服本判決，應於判決送達後10日內，向本院提出上訴狀；上
訴書狀應敘述具體理由，未敘述上訴理由者，應於上訴期間屆滿
後20日內補提上訴理由書於本院。
                                  書記官  殷玉芬
中    華    民    國    97    年    12    月    12    日
附錄本案論罪科刑法條全文
毒品危害防制條例第10條：
施用第一級毒品者，處6月以上5年以下有期徒刑。
施用第二級毒品者，處3年以下有期徒刑。


司法院資訊處製作；財團法人民間司法改革基金會備份。
